【裁判字號】    95,訴,768
【裁判日期】    970307
【裁判案由】    違反毒品危害防制條例
【裁判全文】
臺灣新竹地方法院刑事判決               95年度訴字第768號
公  訴  人  臺灣新竹地方法院檢察署檢察官
被      告  甲○○
選任辯護人  張堂歆律師（法律扶助基金會律師）
上列被告因違反毒品危害防制條例案件，經檢察官提起公訴（95
年度少連偵字第45號），本院判決如下：
    主  文
甲○○成年人連續故意對少年犯販賣第三級毒品罪，處有期徒刑
伍年陸月，扣案之第三級毒品愷他命貳拾捌包（含包裝袋驗前毛
重共計拾捌點陸玖公克，驗後毛重共計拾捌點陸柒捌公克）、分
裝袋參佰肆拾肆個、帳冊壹本均沒收，販賣毒品所得新臺幣拾壹
萬參仟陸佰元沒收，其中未扣案新台幣拾壹萬壹仟參佰元如全部
或一部不能沒收時，以其財產抵償之；又連續犯販賣第二級毒品
罪，處有期徒刑貳年貳月，扣案之第二級毒品MDMA貳顆（驗前毛
重共計零點柒陸公克，驗後毛重共計零點陸壹玖公克）沒收銷燬
；應執行有期徒刑柒年伍月，扣案之第二級毒品MDMA貳顆（驗前
毛重共計零點柒陸公克，驗後毛重共計零點陸壹玖公克）沒收銷
燬，第三級毒品愷他命貳拾捌包（含包裝袋驗前毛重共計拾捌點
陸玖公克，驗後毛重共計拾捌點陸柒捌公克）、分裝袋參佰肆拾
肆個、帳冊壹本均沒收，販賣毒品所得新臺幣拾壹萬參仟陸佰元
沒收，其中未扣案新台幣拾壹萬壹仟參佰元如全部或一部不能沒
收時，以其財產抵償之。
    事  實
一、甲○○明知愷他命（Ketamine，俗稱K 他命）具有成癮性、
    濫用性及社會危害性，如供人施用，對他人之身體健康將造
    成極大危害，業經主管機關公告而為毒品危害防制條例第2
    條第2 項第3 款所規範之第三級毒品，不得非法持有、販賣
    ，其因父母離異，自幼即仰賴己力謀生，竟意圖營利，基於
    販賣第三級毒品愷他命牟利之概括犯意，分別於民國95年3
    月間至6 月間某3 日，均在新竹市區內不詳地點，以平均每
    包成本約為新台幣（下同）800 元之價格，各以8 萬元、2
    萬元、2 萬元之代價，陸續向真實姓名年籍不詳綽號「阿泰
    」的成年男子販入第三級毒品愷他命100 小包、25小包、25
    小包（每包均約為0.4 公克），於各次取得愷他命後，均攜
    回其當時位於新竹市○○路○ 段530 巷26號居處內，將該愷
    他命分裝成每小包約0.3 公克，再摻入糖類等不明粉末，分
    裝成每小包0.7 公克至1 公克不等重量後，以其所有門號為
    0000000000號之行動電話作為對外販毒之聯絡工具，自95年
    3 月間某日起至95年6 月30日期間某日止，每小包800 元至
    1000元不等之價錢，或透過雅虎奇摩網路即時通散發販毒消
    息，或經由朋友介紹之方式，先後販賣予附表所示之丙○○
    等10人（時間、地點、次數、價錢、數量均如附表所示），
    其中明知編號7 、8 、9 、10號之人均為未滿18歲之少年，
    亦仍販賣之（依兒童及少年福利法第46條規定不得揭露足以
    識別其等身分之資訊，故真實姓名年籍均詳卷）（起訴書均
    漏未記載販賣次數、數量，售出價格亦誤載為每包900 元至
    1000元，應予更正）。
二、甲○○另明知第二級毒品亞甲基雙氧甲基安非他命（即MDMA
    ，俗稱搖頭丸）具成癮性、濫用性及對社會危害性，屬於毒
    品危害防制條例第2 條第2 項第2 款所規範之第二級毒品，
    不得非法持有、販賣，竟仍意圖營利，基於販賣第二級毒品
    MDMA搖頭丸牟利之概括犯意，於95年4 月間某2 日在新竹市
    ○○路冬瓜茶店附近及其他不詳處所，與附表編號10之少年
    楊○○約定以甲○○嗣後賣出毒品後再給付貨款之方式，而
    自楊○○處以每顆400 元之代價，先後購入第二級毒品MDMA
    搖頭丸2 次共計22顆（起訴書漏未記載確切之次數及顆數，
    應予更正），放置於其上開住處內，欲伺機以每顆500 元之
    代價出售予不特定之人，嗣楊○○因故先暫時取回20顆，只
    餘2 顆在甲○○上揭住處內。
三、嗣因司法警察乙○○等人查獲另案少年黃○○（真實姓名年
    籍在卷，業經本院少年法庭裁定不付審理確定）在網路即時
    通上散布販賣搖頭丸及愷他命之訊息等販賣毒品犯行，再依
    少年黃○○供述及其他情資，而於95年7 月18日20時許持本
    院核發之搜索票在附表編號9 少年楊○○住處進行搜索，查
    獲少年楊○○涉嫌販賣第二級毒品MDMA、第三級毒品愷他命
    等犯行（楊○○此部分犯行，業經本院少年法庭另案分別判
    處有期徒刑2 年6 月、1 年10月，應執行有期徒刑4 年確定
    ），經少年楊○○供述其經由附表編號8 少年莊○○介紹而
    曾向甲○○等人購買毒品，司法警察遂再於95年7 月21日持
    本院核發之搜索票查獲少年莊○○涉嫌販賣第三級毒品愷他
    命（莊○○違反毒品危害防制條例等犯行，業經本院少年法
    庭另案判處有期徒刑2 年10月、2 年7 月、5 月，應執行有
    期徒刑5 年5 月確定），經少年莊○○供稱其持有之第三級
    毒品愷他命係向甲○○購買後，警員乙○○等人乃有充分證
    據鎖定甲○○涉嫌販賣第三級毒品愷他命罪嫌，然並無充分
    證據懷疑甲○○涉嫌販賣第二級毒品MDMA搖頭丸時，遂偕同
    少年莊○○前往甲○○上開住處調查，經甲○○同意入內搜
    索後，乃在其住處內查獲第三級毒品愷他命28包（含包裝袋
    驗前毛重共計18.69 公克，驗後毛重共計18.678公克）、第
    二級毒品MDMA2 顆（驗前毛重共計0.76公克，驗後毛重共計
    0.619 公克）、預備分裝第三級毒品愷他命毒品所用之分裝
    袋共計344 個、記載販賣第三級毒品愷他命收入明細之帳冊
    1 本及販賣第三級毒品愷他命所得2300元等物，而查獲甲○○上開販賣第三級毒品愷他命罪行，另經訊問甲○○持有上
    開2 顆第二級毒品MDMA搖頭丸之來源及目的時，甲○○乃陸
    續於警詢、偵查及本院聲押庭訊中主動供承上開意圖營利自
    少年楊○○處販入等情事而自首，方進而查獲上開甲○○販
    賣第二級毒品MDMA搖頭丸情事。
四、案經新竹市警察局移送臺灣新竹地方法院檢察署檢察官偵查
    起訴。
    理  由
一、證據能力部分：
  (一)按被告以外之人於審判外之言詞或書面陳述，除法律有規定
    者外，不得作為證據；又被告以外之人於審判外之陳述，雖
    不符合同法第159 條之1 至第159 條之4 之規定，但經當事
    人於審判程序同意作為證據，法院審酌該言詞陳述或書面陳
    述作成時之情況，認為適當者，亦得為證據。當事人、代理
    人或辯護人於法院調查證據時，知有第159 條第1 項不得為
    證據之情形，而未於言詞辯論終結前聲明異議者，視為有前
    項之同意，刑事訴訟法第159 條第1 項及第159 條之5 分別
    定有明文。經查：本判決所引用下列各該被告以外之人於審
    判外之陳述（包含書面陳述），檢察官、被告及辯護人於本
    院準備程序中均表示沒有意見，且迄於言詞辯論終結前亦未
    聲明異議，本院審酌上開證據資料製作時之情況，尚無違法
    不當之瑕疵，亦認為以之作為證據應屬適當，揆諸前開規定
    ，爰依刑事訴訟法第159 條之5 規定，認前揭證據資料均有
    證據能力。
  (二)本案卷內之書證及物證並非非法取得，亦無證明力明顯過低
    之情形，且經本院於審判期日依法進行證據之調查、辯論，
    被告於訴訟上之程序權已受保障，故卷附及扣案證據，均得
    採為證據，亦先此敘明。
二、上開犯罪事實一部分，迭據被告甲○○於警詢、偵查及本院
    準備程序、審理中坦承不諱（偵查卷頁5 背面、頁6 、頁25
    以下、頁43以下，本院95年度聲羈字第143 號卷頁4 以下，
    本院審理卷頁8 以下、52、70、77、103 、117 、119 、15
    0） ，且有下列證據可資佐證：
  (一)證人即附表編號1 之丙○○於警詢、偵查中證稱略以：伊於
    95年3 月至6 月30日間曾以0000000000號行動電話，撥打被
    告0000000000之行動電話，以每包800 元至1000元之價格，
    向被告購買第三級毒品愷他命5 次，每次1 包，地點約在被
    告位於新竹市○○路○ 段530 巷26號住處附近等語（偵查卷
    頁83、頁103） ，證人丙○○就購買愷他命之每包價錢部分
    ，因時間久遠僅能回憶係每包800 元至1000元左右，被告亦
    陳稱伊忘記販賣予丙○○之確切價錢，本院依罪疑惟輕原則
    ，即認定被告販賣第三級毒品愷他命予丙○○之每包價格為
    800 元。
  (二)證人即附表編號6 之丁○○於警詢、偵查中證稱略以：伊於
    95年5 月間某日曾以0000000000號行動電話撥打被告上開電
    話，以每包1000元之價格購買愷他命1 包，地點約在新竹市
    ○○路月亮舞廳樓下等語（偵查卷頁78、頁114） 。
  (三)證人即附表編號7 之少年林○○於警詢、偵查中證稱略以：
    伊在95年5 、6 月間曾以0000000000號行動電話撥打被告上
    開電話，以每包1000元之價格購買愷他命2 至3 次，共購買
    4 至5 包，地點約在被告上開住處附近等語（偵查卷頁74、
    109） ，其中證人就購買愷他命之次數及包數，因時間久遠
    僅能陳述係2 至3 次，共購買4 至5 包，被告亦陳稱伊忘記
    販賣予少年林○○之詳細次數及包數等語，檢察官依罪疑惟
    輕之原則，乃當庭補充確認起訴事實為：被告販賣予少年林
    ○○愷他命之次數為2 次，每次2 包，共4 包，被告、辯護
    人均當庭同意將此列為不爭執事項，本院亦查無其他不符之
    證據，即依此認定之（本院審理卷頁118） 。
  (四)證人即附表編號8 之少年朱○○於警詢證稱略以：伊於95年
    6、7 月間曾以0000000000號 之行動電話撥打被告上開電話
    ，以每包1000元之價格購買愷他命2 次，地點約在新竹市○○路虎林國小前等語（偵查卷頁60），嗣於偵查中雖證述向
    被告購買毒品愷他命，然就時間、次數則無法確定，證稱略
    以：應該是95年4 、5 月間及95年6 、7 月間分別向被告購
    買1 次，每次購買1 或2 包等語（偵查卷頁98），證人朱○○就其購買毒品之時間、次數，陳述前後雖然相異，然證人
    接受訊問時距離案發時間長短不一，記憶能力難免不同，對
    於案情細節之陳述亦難免有所出入，惟其就數次向被告購買
    毒品愷他命之基礎事實前後一致，仍堪予採信；另就被告販
    賣少年朱○○愷他命之時間、次數、價格，檢察官依罪疑惟
    輕之原則乃當庭補充確認起訴事實為：被告於95年4 月至6
    月間某2 日，以每包1000元之價格販賣愷他命予朱○○2 次
    ，每次1 包，被告、辯護人亦當庭同意將此列為不爭執事項
    ，本院亦查無其他不符之證據，爰依此認定之（本院審理卷
    頁11 8）。
  (五)證人即附表編號9 之少年莊○○於95年7 月21日警詢中證稱
    略以：伊於95年5 月開始向被告以每包900 元之價格購買愷
    他命，共購買20次左右，每次5 包或10包（本院95年度少調
    字第408 號影印卷頁3） ，於95年7 月22日聲押庭中陳稱：
    伊在95年5 月中旬至7 月初以每包900 元之價格向被告購買
    愷他命等語（本院143 號聲羈卷頁14），於95年7 月28日偵
    查中證稱略以：伊自95年5 月中旬以1 包800 元之價格向被
    告購買愷他命，至95年6 月中旬起以1 包900 元之價格購買
    等語（偵查卷頁47），於95年8 月7 日少年法院中證稱：伊
    係以每包800 元之價格向被告購買愷他命，共購買過20幾次
    等語（本院95年度少調字第408 號卷頁86至88、93），於本
    院審理中則證述：伊於95年5 月中旬左右至95年6 月底，以
    每包800 元或900 元之價格，向被告購買第三級毒品愷他命
    ，次數約20次左右，每次約5 包或10包等語（本院審理卷頁
    102） ，證人莊○○就購買愷他命之時間、次數、價格前後
    陳述雖有不同，然其證述多次向被告購買愷他命之基礎事實
    則前後一致，仍堪採信；另檢察官本於罪疑惟輕之原則，就
    此部分犯罪事實乃當庭補充確定為：被告於95年5 月中旬迄
    95年6 月底某日，以每包800 元之價格販賣第三級毒品愷他
    命予少年莊○○，次數共約20次，每次5 包，被告及辯護人
    亦當庭同意將此列為不爭執事項，本院亦依此認定之（本院
    審理卷頁103） ；又起訴書雖認被告係唆使利用少年莊○○
    為其販賣第三級毒品愷他命，然均據被告否認在卷，且少年
    莊○○於本院審理中亦證稱略以：伊向被告進貨都是自行轉
    賣，沒有與被告共同販賣等語明確，因少年莊○○所涉販賣
    第三級毒品罪行均已遭法院判處罪刑確定，刻正執行中，其
    與被告已無任何利害關係，而無刻意迴護被告之必要，公訴
    人因此亦當庭更正起訴事實，是本院認被告應係單純販賣第
    三級毒品愷他命予少年莊○○，而非與莊○○共同販賣，亦
    此敘明。
  (六)證人即附表編號10之楊○○於95年7 月19日警詢證稱略以：
    伊向被告拿過5 次貨，愷他命1 包800 元等語（95年少調字
    第408 號卷頁5 背面），於95年7 月28日偵查中證稱略以：
    伊在95年3 月到5 月間有跟被告拿過愷他命，1 包800 元，
    約10次左右等語（偵查卷頁46），於95年8 月10日少年法院
    則供稱略以：有向被告拿1 、2 次愷他命，每次拿1 、2 包
    ，1 包1000元等語（本院95年少調字第408 號卷頁108） 於
    本院審理中則證稱：伊只有跟被告買過1 次愷他命，只有1
    包，價錢忘記了等語（本院審理卷頁105） ，證人楊○○就
    購買愷他命之次數、數量、價格前後陳述雖有不同，然其證
    述曾向被告購買愷他命之基礎事實則前後一致，仍堪採信；
    另檢察官本於罪疑惟輕之原則，且參諸卷附帳冊有關楊○○
    之收支部分僅記載「阿炮：900 」等資料，就此部分犯罪事
    實乃當庭補充確定為：被告於95年3 月迄95年5 月間某日，
    以每包900 元之價格販賣第三級毒品愷他命予少年楊○○1
    次，共1 包，被告及辯護人當庭均同意就此部分認罪，而列
    為不爭執事項（本院審理卷頁117 、118） ，本院認證人楊
    ○○就每包毒品價格部分，歷次所證或有800 元，或有1000
    元，其應係記憶殘缺或忘記所致，檢察官以上開帳冊所載之
    價格認定，本院認應與事實較為相符，爰依此認定之；又起
    訴書雖認被告係唆使利用少年楊○○為其販賣第三級毒品愷
    他命，然均據被告否認在卷，且少年楊○○於本院審理中亦
    證稱略以：伊向被告進貨都是自行轉賣，沒有與被告共同販
    賣等語明確，因少年楊○○所涉販賣第三級毒品愷他命犯行
    ，業遭法院判決罪刑確定執行中，應無刻意迴護被告之必要
    ，公訴人因此亦當庭更正起訴事實，是本院認被告應係單純
    販賣第三級毒品愷他命予少年楊○○，而非與楊○○共同販
    賣，亦此敘明。
  (七)此外，並有第三級毒品愷他命28小包（重量如主文所示）、
    預備作為分裝第三級毒品愷他命使用之分裝袋共344 個，記
    載販賣第三級毒品愷他命對象、收支金額之帳冊1 本、現金
    2300元扣案可憑；上開第三級毒品愷他命28小包經檢察官送
    請臺灣檢驗科技股份有限公司進行毒物反應鑑定，確呈愷他
    命陽性反應，有該公司出具檢體編號為95235-K 之檢驗報告
    書1 份在卷可稽（偵查卷頁136） ，而衡諸常情，毒品如係
    供己施用，應係欲施用時再將之取出分裝即可，焉有事先分
    裝妥適之可能，另參照附表編號1 、6 、7 、8 號所列購買
    毒品供己施用者之證詞及社會常情，可知一般毒品施用者1
    次僅須購買1 包或數包份量即可，然本件自被告家中查獲之
    毒品愷他命，業已分裝小包之數量竟高達28包，扣案之分裝
    袋數量亦高達344 個，則被告1 次購入28小包以上之愷他命
    ，及344 個以上之分裝袋，顯見係於購入之時即欲作販賣之
    用；另觀諸卷附帳冊上面確實記載有附表所示米粉、小安、
    大雄、亮、房忠、布丁、小花、伊伊、蜘蛛、阿炮等購買者
    之姓名，其後並記載相關金額，客觀上顯係與各該買家從事
    毒品交易之金錢往來紀錄，益證被告自白販賣第三級毒品愷
    他命為真；至於帳冊內所載各該買家後方之數額，部分雖未
    盡與本院認定如附表所載之交易金額相符，然據被告陳稱或
    因係供人賒帳，或因係與各該買家另有金錢往來所致（本院
    審理卷頁77），均無礙於被告上開犯行之認定；又附表所示
    編號2 、3 、4 、5 所示之小安、大雄、亮、房忠等4 人，
    因依卷內證據無法研判其等購買之次數，依罪疑惟輕原則，
    就購買次數部分均以1 次認定，併此敘明。
  (八)末政府為杜絕毒品氾濫，再三宣導教民眾遠離毒品，媒體報
    導既深且廣，對於禁絕毒品之政策，應為民眾所熟悉。又政
    府對於查緝施用、轉讓及販賣毒品無不嚴格執行，且販賣毒
    品罪係重罪，若無利可圖，衡情一般持有毒品者，當不致輕
    易將持有之毒品交付他人。況且，販賣毒品乃違法行為，非
    可公然為之，且有其獨特之販售路線及管道，亦無公定之價
    格，復可任意增減其分裝之數量，而每次買賣之價量，亦可
    能隨時依市場貨源之供需情形、交易雙方之關係深淺、資力
    、對行情之認知、可能風險之評估、查緝是否嚴緊，及購買
    者被查獲時供述購買對象之可能性風險評估等諸般事由，而
    異其標準，非可一概而論，是販賣之利得雖非固定，販賣之
    人從價差或量差中牟利方式雖異，其意圖營利之非法販賣行
    為仍屬同一。經查：本件被告先後以8 萬元、2 萬元、2 萬
    元向「阿泰」販入第三級毒品愷他命100 小包、25小包、25
    小包（每包約0.4 公克），其進貨之成本價格大約為每包80
    0 元；另被告購入後，會抽出部分毒品粉末分裝為每包0.3
    公克，再攙入不明粉末分裝為每包0.7 公克至1 公克後，再
    行賣出等情，均經其坦承在卷（警卷頁5 背面、本院143 號
    聲羈卷頁11、本院審理卷頁10、117） ，則其倘以每包900
    元或1000元之價格販賣予附表所示之人，除賺取其中價差外
    尚賺取量差，另以每包800 元價格出賣者，至少亦賺取其中
    量差，復衡以倘無利可圖，被告焉甘冒遭到查緝判處重刑之
    風險而仍為之，顯見其藉以營利之意圖甚明。
  (九)綜上，被告之自白乃與事實相符，其意圖營利，販賣第三級
    毒品愷他命之犯行，堪予認定，應依法論科。
三、上開犯罪事實二部分，亦迭據被告於警詢、偵查、聲押庭及
    本院審理中坦承不諱，經查：
  (一)被告於95年7 月21日警詢中坦承：「（請你詳述如何向楊○○購得‧‧搖頭丸的？）我於95年4 月開始，迄今向楊○○
    購買過2 次‧‧搖頭丸，每顆400 元至500 元不等。（你為
    何要向楊○○購買搖頭丸及‧‧？）是楊○○叫我幫他轉賣
    的」等語（偵查卷頁6） ，於95年7 月22日聲押庭中坦承：
    「（究竟有無販賣毒品？）有。（賣甚麼？）K 他命和搖頭
    丸。（來源？）‧‧搖頭丸是從阿炮那邊來的‧‧（搖頭丸
    呢？）我買入每顆400 元，賣出500 元‧‧（你買搖頭丸是
    要賣出去的？）對。（你搖頭丸是何時開始賣？）目前還沒
    有賣出去過‧‧（你何時向楊○○買搖頭丸？）95年4 月開
    始‧‧共拿2 次‧‧（你向楊○○拿K 他命及搖頭丸的時間
    是同時還是分別？）分別拿。（你向楊○○拿搖頭丸的地點
    ？）我第1 次向他拿搖頭丸的地點是在中正路高家冬瓜茶路
    邊‧‧第2 次向他拿搖頭丸的地點忘記了。（如何交錢給楊
    ○○？）賣出去後才付錢。」等語（143 號聲羈卷頁4 、6
    、8） ，於95年7 月28日偵查中坦承：「（你進價如何？）
    朋友打電話給我要，我就拿給買的人‧‧搖頭丸1 顆400 元
    ‧‧搖頭丸是1 顆500 元賣出。」、「（你共進了多少次毒
    品？）‧‧我跟楊○○進搖頭丸1 、2 次‧‧跟楊○○搖頭
    丸每次拿5 、6 顆到10顆不等，共約20幾顆」、「在95年4
    月份的時候我有跟楊○○調過搖頭丸和愷他命，後來就是跟
    他拿搖頭丸及愷他命來賣，但是只賣出愷他命」、「搖頭丸
    的部分我雖然有進貨，但是都沒有賣出去，我被查獲2 顆，
    進的20顆都還給楊○○拿回去了」等語（偵查卷頁43至47）
    ，於95年10月12日本院準備程序坦承：「（是否曾經以每顆
    大約400 元的價格從楊○○那裡購入20餘顆MDMA？）有。（
    購入的方式是一批買還是分批買？）1 次拿‧‧他就是說他
    有搖頭丸，問我能否幫他賣掉一些。（如何賣？）他給我的
    價錢是400 元，要我賣人家500 元。（中間的價差100 元是
    你賺？）對。（如何結算？）他會打電話過來問我，有時在
    路上遇到也會順便講一下。（賣出去幾顆？）沒有賣出去過
    。（其他的搖頭丸跑到哪裡去？）楊○○拿回去賣‧‧（是
    95年4 月份的時候交給你的？）差不多。（當時他交毒品給
    你的時候，沒有跟你收錢，先讓你欠著？）他說賣完再以每
    顆400 元的錢回給他。」等語（本院審理卷頁15、16），於
    本院審理庭中更明確坦承：「（搖頭丸賣多少？）我沒有賣
    出去半顆，楊○○因故取回20顆，剩下2 顆就被警察查獲。
    （當時預計以多少錢販賣1 顆搖頭丸？）楊○○告訴我1 顆
    可以賣500 元，我如果賣出去之後，以1 顆400 元的價錢支
    付給他，我也是預定賣出去之後再把成本價款交給他」等語
    明確（本院審理卷頁116） 。
  (二)而觀諸被告歷次自白內容，就其向少年楊○○販入第二級毒
    品MDMA之次數前後雖有不一，然就「購入之成本每顆400 元
    」、「購入時預定轉賣之價格每顆500 元」、「楊○○因故
    取走20顆，剩下2 顆被查獲，迄今尚未賣出」、「雙方約定
    由被告賣出後，再給付楊○○該毒品之貨款」等情節則均陳
    述歷歷，前後一致，此一基本事實亦核與證人楊○○於95年
    7 月28日偵查中證稱：「我只是有時候幫被告調過搖頭丸，
    我是拿400 元1 顆，我也是以400 元調給被告‧‧」等語（
    偵查卷頁46），於本院審理中亦證稱：「（被告有無在95年
    4 月間以每顆400 元的代價，每次購買4 至10餘顆，向你購
    買搖頭丸20餘顆？）好像有。」等語相符（本院審理卷頁11
    0） ；另確實自被告住處查獲第二級毒品MDMA搖頭丸2 顆（
    重量如主文所示），該毒品經檢察官送請臺灣檢驗科技股份
    有限公司鑑定後，確呈第二級毒品MDMA陽性反應，有該公司
    檢體編號95235- M檢驗報告1 紙在卷可稽（偵查卷頁137）
    ；此外，被告於95年7 月21日初到案時警詢中自承：其並未
    施用第二級毒品MDMA搖頭丸等語（偵查卷頁4 背面），而被
    告當日經警採集尿液送驗結果（代號：H334），確未呈現第
    二級毒品MDMA毒品陽性反應，有尿液送驗受檢人真實姓名代
    號對照表、臺灣檢驗科技股份有限公司濫用藥物尿液檢驗報
    告在卷可稽（偵查卷頁87、89），因依本院於職務上已知之
    毒品藥學原理，MDMA之半衰期為7.6 小時，服用MDMA3 天內
    約有65% 以原態及70% 以MDMA型態排泄於尿液中（行政院衛
    生署管制藥品管理局91年10月3 日管檢字第110436號函參照
    ），可知被告於接受採尿時回溯3 天內並未施用第二級毒品
    MDMA，則其陳稱並無施用第二級毒品MDMA之習慣乃為可信，
    益證上開扣案之MDMA搖頭丸係供其販賣所用，則被告上開意
    圖販賣而自證人楊○○處販入第二級毒品MDMA等自白應與事
    實相符，堪信為真實。至於被告向證人楊○○販入第二級毒
    品MDMA搖頭丸之次數，或有陳述1 次，或有陳稱2 次，然觀
    諸被告初到案時於警詢、聲押庭及偵查中均係陳稱向楊○○
    拿過2 次，且曾就2 次販入之時間、地點詳細交代，證人楊
    ○○於本院審理中亦證稱：被告有在95年4 月間以每顆400
    元的代價，每次購買4 至10餘顆，向伊購買搖頭丸20餘顆等
    語，依此計算，被告絕非僅有1 次向楊○○販入第二級毒品
    MDMA搖頭丸，是本院認被告前於偵查中承認曾經2 次販入第
    二級毒品MDMA之自白，較為可信，即依此認定之。
  (三)末誠如上述，政府為杜絕毒品氾濫，再三宣導教民眾遠離毒
    品，媒體報導既深且廣，對於禁絕毒品之政策，應為民眾所
    熟悉，政府對於查緝施用、轉讓及販賣毒品無不嚴格執行，
    且販賣毒品罪係重罪，若無利可圖，衡情一般持有毒品者，
    當不致輕易將持有之毒品交付他人；又販賣之利得，並非固
    定，販賣之人從價差或量差中牟利方式雖異，其意圖營利之
    非法販賣行為仍屬同一。本件被告自承其係以1 顆400 元之
    代價向楊○○販入第二級毒品MDMA，購買當時即預定以1 顆
    500 元之代價轉賣，價差利得即有100 元，復衡以倘無利可
    圖，被告焉會甘冒遭到查緝判處重刑之風險而仍販賣，顯見
    其欲從中營利之意圖甚明。
  (四)綜上，被告意圖營利販賣第二級毒品MDMA犯行，亦堪予認定
    ，應依法論科。
四、新舊法比較：
    被告為上開犯行後，刑法於94年2 月2 日經總統令修正公布
    ，於95年7 月1 日施行，其中刑法第2 條第1 項修正後規定
    「行為後法律有變更者，適用行為時之法律。但行為後之法
    律有利於行為人者，適用最有利於行為人之法律。」，乃新
    舊法比較之準據法，本身並無比較新舊法之問題；又比較新
    舊法時應就罪刑有關之共犯、未遂犯、想像競合犯、牽連犯
    、連續犯、結合犯，以及累犯加重、自首減輕暨其他法定加
    減原因（如身份加減）與加減例等一切情形，綜其全部罪刑
    之結果而為比較（最高法院95年5 月23日刑事庭第8 次會議
    決議參照）。經查：
  (一)修正前刑法第33條第5 款原規定「罰金：一元以上（按：即
    新台幣3 元以上）。」，修正後刑法第33條第5 款則規定「
    罰金：新臺幣一千元以上，以百元計算之。」，因毒品危害
    防制條例第4 條第2 項販賣第二級毒品罪、同條第3 項販賣
    第三級毒品罪，其法定刑中有併科罰金刑，經比較結果，以
    修正前刑法對被告較為有利。
  (二)被告上開2 次販賣第二級毒品、多次販賣第三級毒品犯行，
    因分別時間緊接，觸犯構成要件相同之罪名，本分別得依修
    正前刑法第56條之規定適用連續犯規定而論以一罪，並得加
    重其刑至二分之一，惟修正後刑法業已刪除前開連續犯規定
    ，以致被告前揭數次犯行，須分別論以數罪而併罰之，比較
    新、舊法之結果，以修正前刑法第56條之規定較有利於被告
    。
  (三)修正前刑法第51條第5 款規定：「宣告多數有期徒刑者，於
    各刑中之最長期以上，各刑合併之刑期以下，定其刑期。但
    不得逾二十年」；修正後則為：「宣告多數有期徒刑者，於
    各刑中之最長期以上，各刑合併之刑期以下，定其刑期。但
    不得逾三十年」，比較新舊法結果，以修正前刑法有利於被
    告。
  (四)修正前刑法第62條前段原規定「對於未發覺之罪自首而受裁
    判者，減輕其刑。」，修正後第62條前段則規定「對於未發
    覺之罪自首而受裁判者，得減輕其刑。」，倘被告符合自首
    之要件，依修正前之規定係「必」減輕其刑，修正後僅為「
    得」減輕其刑，比較新舊法結果，以修正前刑法規定有利於
    被告。
  (五)修正前刑法第65條第2 項原規定「無期徒刑減輕者，為7 年
    以上有期徒刑。」，修正後則規定「無期徒刑減輕者，為20
    年以下15年以上有期徒刑。」，比較新舊法，以修正前刑法
    第65條第2 項規定有利於被告。
  (六)綜合上開罪刑比較之結果，以修正前之刑法規定有利於被告，
    自應整體適用修正前之刑法處斷；至於沒收乃屬從刑，應附
    屬於主刑所適用之法律，併此敘明。
五、論罪科刑：
  (一)犯罪事實一部分：
  １按愷他命係屬毒品危害防制條例第2 條第2 項第3 款所列之
    第三級毒品；又販賣毒品罪，並不以販入後復行賣出為要件
    ，苟以營利之目的，將毒品販入或將之賣出，有一於此，其
    犯罪即經完成，均不得視為未遂（最高法院25年非字第123
    號判例、90年度台上字第3913號、第6285號裁判要旨均可參
    照）。是核被告於犯罪事實一中，意圖營利，前後3 次向姓
    名年籍不詳綽號「阿泰」之成年男子販入第三級毒品愷他命
    共150 包，嗣後先後販賣予附表所示之人等行為，係觸犯毒
    品危害防制條例第4 條第3 項之販賣第三級毒品罪；被告持
    有第三級毒品愷他命的低度行為，為販賣第三級毒品愷他命
    之高度行為所吸收，不另論罪；被告於犯罪事實一中先後多
    次意圖營利向「阿泰」販入毒品愷他命，嗣多次販賣予附表
    所示之人之行為，均時間緊接，觸犯構成要件相同之罪，顯
    係基於概括犯意反覆為之，應依修正前刑法第56條規定以連
    續犯論以1 罪，並加重其刑。
  ２又92年5 月28日制定公布，同年月30日生效之兒童及少年福
    利法第70條第1 項前段規定：「成年人教唆、幫助或利用兒
    童及少年犯罪或與之共同實施犯罪或故意對其犯罪者，加重
    其刑至二分之一。」，上訴人等行為時均已成年，而上訴人
    等於92年5 月30日兒童及少年福利法生效後，販賣第一級毒
    品與少年方○○之犯罪行為，自應適用上開規定加重其刑（
    最高法院95年台上字第4975號裁判意旨可資參照）。經查：
    本件被告販賣第三級毒品愷他命予附表所示之對象中，其中
    編號7 林姓少年係78年2 月○日生，編號8 朱姓少女係78年
    8 月○日生，編號9 莊姓少年係77年11月○日生，編號10楊
    姓少年係78年12月○日生，分別有其等姓名年籍資料在卷（
    偵查卷頁71、74、60、111 、117 ，本院審理卷頁99、103
    ），其等於被告行為時均係12歲以上未滿18歲之少年，而被
    告於警詢中自承與莊姓少年、楊姓少年原均係朋友，認識2
    、3 年了（偵查卷頁4 背面），且依各該少年之上開證言可
    知，其等購買毒品時均係直接由被告面交，則被告對其販賣
    之上開對象係少年應有認知，是被告於犯罪事實一販賣第三
    級毒品愷他命罪，自應依兒童及少年福利法第70條第1 項規
    定加重其刑，被告有上開2 個刑之加重事由，應遞加之；起
    訴書認被告與編號9 之少年莊○○、編號10之少年楊○○係
    共同正犯，且請求依少年事件處理法第85條第1 項規定加重
    其刑等語，均有誤會，均經公訴人當庭更正；至於附表編號
    2 、3 、4 、5 綽號小安、大雄、亮、房忠等人，因查無其
    等真實姓名年籍，依罪疑惟輕之原則，應認定其等均非係未
    滿18歲之未成年人，亦此敘明。
  ３又檢察官雖僅就被告意圖營利販入第三級毒品愷他命，嗣多
    次販賣予附表編號1 至編號8 丙○○等8 人之犯罪事實提起
    公訴，而未就被告販賣第三級毒品愷他命予附表編號9 之少
    年莊○○、編號10之少年楊○○等犯罪事實起訴，然附表編
    號9 、10部分既與被告上開圖利販賣第三級毒品罪行有連續
    犯之裁判上1 罪關係，且經公訴人當庭請求判決，本院自得
    併予審判。
  (二)犯罪事實二部分：
  １按MDMA（搖頭丸）係屬毒品危害防制條例第2 條第2 項第2
    款所列之第二級毒品；又販賣毒品罪，並不以販入後復行賣
    出為要件，苟以營利之目的，將毒品販入或將之賣出，有一
    於此，其犯罪即經完成，均不得視為未遂，亦有上開最高法
    院判例意旨足資參照，是核被告於犯罪事實二中，意圖營利
    向少年楊○○販入MDMA搖頭丸22顆之行為，係觸犯毒品危害
    防制條例第4 條第2 項販賣第二級毒品罪；起訴書認被告係
    觸犯毒品危害防制條例第5 條第2 項之意圖販賣而持有第二
    級毒品罪，顯有誤會，業經公訴人當庭變更起訴法條，本院
    自毋庸再予變更法條而得逕予判決；被告於犯罪事實二持有
    第二級毒品MDMA之行為，為販賣第二級毒品MDMA之行為所吸
    收，不另論罪。犯罪事實二先後2 次意圖營利向「楊○○」
    販入毒品MDMA之行為，時間緊接，觸犯構成要件相同之罪，
    顯係基於概括犯意反覆為之，應依修正前刑法第56條規定以
    連續犯論以1 罪，並加重其刑（無期徒刑部分不得加重）。
  ２次按所謂自首，祇以犯人在其犯罪未發覺前，向該管公務員
    自承犯罪而受裁判為已足，至是否同受他案訊問一併供出，
    與其自首之效力，並不生影響。而所謂發覺，固非以有偵查
    犯罪權之機關或人員確知其人犯罪無誤為必要，而於對其發
    生嫌疑時，即得謂已發覺；但此項對犯人之嫌疑，仍須有確
    切之根據得為合理之可疑者，始足當之，若單純主觀上之懷
    疑，要不得謂已發生懷疑（最高法院30年台上字第140 號、
    72年台上字第641 號判例意旨可資參考）。本件司法警察先
    係查獲少年楊○○販賣第三級毒品愷他命、第二級毒品MDMA
    犯行，再循線查獲少年莊○○販賣第三級毒品愷他命犯行，
    少年楊○○、莊○○均雖供稱毒品來源係來自被告，然因最
    後查獲之少年莊○○供稱其向被告購買轉賣者僅有第三級毒
    品愷他命，是當時司法警察僅有充分證據懷疑被告涉嫌販賣
    第三級毒品愷他命罪嫌，嗣員警前往被告上開住所查獲其持
    有之第二級毒品MDMA搖頭丸亦僅有2 顆，客觀上亦未懷疑被
    告涉嫌販賣第二級毒品MDMA罪行，嗣經司法警察、聲押庭、
    檢察官訊問後，被告方自承係基於營利意圖而為販入等情，
    除參諸少年楊○○、莊○○初到案時之警詢筆錄（本院95年
    少調字第408 號頁3 以下，同案影卷頁2 以下）外，另亦據
    證人即本案承辦警員乙○○到庭證述稱：「（少年莊○○有
    沒有說過從被告那裡取得毒品的次數？）愷他命有拿過，搖
    頭丸好像沒有。（莊○○有沒有提到他搖頭丸來源？）好像
    沒有。（就你們當時的認知，被告販賣的是何種毒品？）愷
    他命。（你們並不知道他有販賣搖頭丸？）不知道。」等語
    明確（本院審理卷頁144） ；至於被告於偵查中或本院準備
    程序中雖曾辯稱：上開MDMA搖頭丸還沒有賣出去，伊沒有販
    賣第二級毒品MDMA搖頭丸等語，然行為人在犯罪未發覺之前
    ，自行向該管公務員申報犯罪事實，而接受裁判，即已構成
    自首，至於嗣後對於責任事由有所辯解，乃其辯護權之行使
    ，不能謂自首失其效力（最高法院92年度台上字第7254號裁
    判意旨參照），況且本件係因被告誤會需實際販賣予他人，
    方會成立犯罪，因而為此辯解，經本院告以倘基於意圖營利
    販入毒品即該當犯罪後，其即均為認罪之陳述（本院審理卷
    頁119 、150 、151） ，顯然仍有表明願意接受裁判之意，
    而不妨害其自首之效果。則被告上開犯罪事實二圖利販賣第
    二級毒品MDMA罪部分，應依修正前刑法第62條前段減輕其刑
    ，且先加後減之。
  ３又被告意圖牟利，於犯罪事實一中所犯連續販賣第三級毒品
    愷他命罪，雖因販入之數量非輕，嗣後販賣對象眾多，而不
    值憐憫原諒，然被告另於犯罪事實二中所犯連續販賣第二級
    毒品MDMA部分，因實際上購入之數量僅有22顆，遭到查獲者
    亦僅為2 顆，且未及賣出即遭查獲，對於社會之危害尚非鉅
    大，又被告現年僅有23歲，於幼年即遭逢父母離異，自小賴
    己賺錢謀生，方於初出社會時即誤入歧途鋌而走險販毒營利
    ，然案發後重新做人，現女友已懷孕即將生產，亦有被告提
    出之全戶戶籍謄本、孕婦健康手冊附卷可憑，復觀以被告購
    買毒品MDMA之數量、價錢，與坊間販賣毒品之大、中盤商等
    毒梟未可等比，倘以本罪法定最輕刑7 年有期徒刑，再依上
    開連續犯規定加重其刑、自首規定減輕其刑後，處以最輕至
    少超過3 年6 月之有期徒刑後，依社會一般觀念不無有情輕
    法重之虞，是被告所犯販賣第二級毒品MDMA搖頭丸部分，客
    觀上足以引起一般同情，衡情堪可憫恕，爰依刑法第59條之
    規定減輕其刑（修正後刑法第59條之規定，係法院就刑之酌
    減審認標準見解之明文化，非屬法律之變更），並遞減之。
  (三)量刑及沒收：
    爰審酌被告明知第三級毒品愷他命、第二級毒品MDMA均危害
    他人身體健康甚鉅，其因而衍生之治安問題層出不窮，竟為
    牟求不法利益，而基於營利之意圖，購入上開毒品藉以販賣
    ，其中第三級毒品愷他命部分尚連續販賣予附表所示之人，
    且不乏係少年人，另遭查扣之數量達28小包，驗前重量達毛
    重18.69 公克，業已獲利11萬3600元，惡性非輕，本不宜寬
    恕，然考量被告犯後自警詢、偵查及本院審理中均坦承犯行
    ，態度十分良好，又被告自小因家庭離異，多半賴己工作謀
    生，行為時僅年約22歲，已如前述，本件應係初出社會一時
    失慮所為，另遭查扣之第二級毒品MDMA搖頭丸僅有2 顆等一
    切情狀，分別量處如主文所示之刑，並定其應執行刑。扣案
    之第二級毒品MDMA2 顆（重量如主文所示），應依毒品危害
    防制條例第18條第1 項前段規定宣告沒收銷燬；又該條前段
    規定應沒收銷燬者係第一、二級毒品，而同條項中後段所定
    查獲之第三、四級毒品沒入銷燬之規定乃行政罰，非刑罰之
    從刑，尚不得由法院為「沒入銷燬」之行政罰諭知，另同條
    例第19條第1 項所定「供犯罪所用或因犯罪所得之物」，係
    指犯同條例第4 條至第9 條、第12條、第13條或第14條第1
    項、第2 項之罪所用或所得之物，不包括毒品本身在內，自
    不得為第三、四級毒品沒收之依據，故扣案之第三級毒品愷
    他命28小包（重量如主文所示）自應回歸刑法規定，依刑法
    第38條第1 項第1 款規定宣告沒收之（最高法院95年度台上
    字第911 號判決意旨參照），其上包裝袋上客觀上均殘留有
    第三級毒品愷他命，因鑑定單位一般係以傾倒之方式，將受
    驗物內之毒品倒出而與受驗物分離，必要時輔以刮杓刮取毒
    品，然無論依何種方式分離，受驗物內均有極微量之毒品殘
    留，業經法務部調查局以93年3 月19日調科壹字第09300113
    060 號函釋在案，此為本院職務上已知之事實，顯見上開毒
    品28小包上之包裝袋與毒品本身客觀上無法析離，應整體視
    為毒品而併予宣告沒收，至於因鑑定而耗損之部分，自無庸
    為沒收之諭知；另扣案帳冊1 本，觀諸其內容係被告販賣第
    三級毒品愷他命之出售紀錄，為供其販賣第三級毒品罪所用
    之物，應依毒品危害防制條例第19條第1 項前段宣告沒收；
    扣案之分裝袋344 個，係被告所有，預備用以供分裝第三級
    毒品愷他命藉以販賣所用之物，業據被告供承在卷，因毒品
    危害防制條例第19條第1 項沒收者並未包括「預備」供犯罪
    所用之物，爰依刑法第38條第1 項第2 款規定併予宣告沒收
    （最高法院96年度台上字第1877號判決意旨參照）；末按毒
    品危害防制條例第19條第1 項規定，犯販賣毒品罪者，其犯
    罪所得之財物均沒收之，係採義務沒收主義，故販賣毒品所
    得之對價，不問其中成本若干，利潤多少，均應全部諭知沒
    收，貫徹政府查禁煙毒之決心，以符立法本旨（最高法院91
    年度臺上字第2419號判決意旨參照），本件依附表所示被告
    販賣第三級毒品愷他命之次數、價錢，經計算後其販賣所得
    共計為11萬3600元，係被告販賣毒品所得之財物，應依毒品
    危害防制條例第19條第1 項之規定沒收之，如全部或一部不
    能沒收，應以其財產抵償之【扣案之2300元，被告自承係其
    販賣毒品所得之財物，業據被告供承在卷（本院審理卷頁11
    7） ，自應包含於上開金額之內併予沒收】；至於被告使用
    之上開0000000000號行動電話並未遭到扣押，此觀諸卷附扣
    押物品目錄表自明，且案發迄今多年業已滅失，爰不另宣告
    沒收，併此宣告。
據上論斷，應依刑事訴訟法第299條第1項前段，毒品危害防制條
例第4 條第2 項、第3 項、第18條第1 項前段、第19條第1 項，
兒童及少年福利法第70條第1 項，刑法第2 條第1 項前段、第11
條、第59條，修正前刑法第56條、第62條前段、第38條第1 項第
1款 、第2 款、第51條第5 款，判決如主文。
本案經檢察官楊仲萍到庭執行職務。
中     華     民     國    97   年    3    月    7    日
                      刑事第二庭 審判長法 官  汪漢卿
                                       法 官  李毓華
                                       法 官  蔡川富
以上正本證明與原本無異。
如不服本判決，應於收受送達後10日內向本院提出上訴書狀。
中     華     民     國    97   年    3    月    7    日
                                      書記官  沈藝珠
附錄論罪法條：
毒品危害防制條例第4條
製造、運輸、販賣第一級毒品者，處死刑或無期徒刑；處無期徒
刑者，得併科新臺幣1 千萬元以下罰金。
製造、運輸、販賣第二級毒品者，處無期徒刑或7 年以上有期徒
刑，得併科新臺幣7 百萬元以下罰金。
製造、運輸、販賣第三級毒品者，處5 年以上有期徒刑，得併科
新臺幣5 百萬元以下罰金。
製造、運輸、販賣第四級毒品者，處3 年以上10年以下有期徒刑
，得併科新臺幣3 百萬元以下罰金。
製造、運輸、販賣專供製造或施用毒品之器具者，處1 年以上7
年以下有期徒刑，得併科新臺幣1 百萬元以下罰金。
前五項之未遂犯罰之。
附表
┌──┬────┬────┬────┬─────┬─────┐
│編號│購買人姓│ 時  間 │交易地點│交易次數、│備    註  │
│    │名      │（民國）│        │數量及價格│          │
├──┼────┼────┼────┼─────┼─────┤
│1   │丙○○（│95年3 月│甲○○位│以每包800 │丙○○以其│
│    │綽號米粉│至95年6 │於新竹市│元之價格，│所使用0000│
│    │，非少年│月30日間│延平路1 │共販賣5次 │000000號行│
│    │）      │某5 日  │段530 巷│，每次1 包│動電話與被│
│    │        │        │26號住處│，共計販賣│告所有0000│
│    │        │        │附近。  │5包。     │000000號行│
│    │        │        │        │          │動電話聯絡│
│    │        │        │        │          │毒品交易事│
│    │        │        │        │          │宜。      │
├──┼────┼────┼────┼─────┼─────┤
│2   │綽號「小│95年4 月│新竹市區│以5 包共45│          │
│    │安」男子│間某日  │某處    │00元之價格│          │
│    │（非少年│        │        │販賣，販賣│          │
│    │）      │        │        │次數1次 。│          │
├──┼────┼────┼────┼─────┼─────┤
│3   │綽號「大│同編號2 │同編號2 │以每包1000│大雄以其所│
│    │雄」男子│        │        │元之價格，│使用000000│
│    │（非少年│        │        │共販賣10包│0000號行動│
│    │）      │        │        │，總計1 萬│電話與被告│
│    │        │        │        │元，販賣次│上開行動電│
│    │        │        │        │數1次。   │話連絡毒品│
│    │        │        │        │          │交易事宜。│
├──┼────┼────┼────┼─────┼─────┤
│4   │綽號「亮│同編號2 │同編號2 │以每包900 │          │
│    │」男子（│        │        │元之價格，│          │
│    │非少年）│        │        │共販賣6包 │          │
│    │        │        │        │，總計5400│          │
│    │        │        │        │元，販賣次│          │
│    │        │        │        │數1 次。  │          │
├──┼────┼────┼────┼─────┼─────┤
│5   │綽號「房│同編號2 │同編號2 │以每包900 │          │
│    │忠」男子│        │        │元之價格，│          │
│    │（非少年│        │        │共販賣2包 │          │
│    │）      │        │        │，總計180 │          │
│    │        │        │        │0 元，販賣│          │
│    │        │        │        │次數1次。 │          │
├──┼────┼────┼────┼─────┼─────┤
│6   │丁○○（│95年5月 │新竹市中│以每包1000│丁○○以其│
│    │綽號布丁│間      │正路月亮│元之價格，│所使用0000│
│    │，非少年│        │舞廳樓下│共販賣1次 │000000號行│
│    │）      │        │        │1包。     │動電話與被│
│    │        │        │        │          │告上開行動│
│    │        │        │        │          │電話聯絡毒│
│    │        │        │        │          │品交易事宜│
├──┼────┼────┼────┼─────┼─────┤
│7   │林○○（│95年5、6│同編號1 │以每包1000│林○○以其│
│    │綽號小花│月某2日 │        │元之價格，│所使用0000│
│    │，78年2 │        │        │販賣2 次，│000000號行│
│    │月生，行│        │        │每次2 包，│動電話與被│
│    │為時為少│        │        │共販賣4 包│告上開行動│
│    │年）    │        │        │。        │電話聯絡毒│
│    │        │        │        │          │品交易事宜│
├──┼────┼────┼────┼─────┼─────┤
│8   │朱○○（│95年4 月│新竹市延│以每包1000│「伊伊」以│
│    │綽號伊伊│至6 月間│平路虎林│元之價格，│其所使用09│
│    │，78年8 │某2日   │國小前  │販賣2 次，│00000000號│
│    │月生，行│        │        │每次1 包，│行動電話與│
│    │為時為少│        │        │共販賣2 包│被告上開電│
│    │年）    │        │        │。        │話聯絡毒品│
│    │        │        │        │          │交易事宜。│
├──┼────┼────┼────┼─────┼─────┤
│9   │莊○○（│95年5月 │新竹市內│以每包800 │          │
│    │綽號蜘蛛│中旬至同│某不詳地│元之價格，│          │
│    │，77年11│年6月底 │點      │販賣約20次│          │
│    │月生，行│        │        │，每次5包 │          │
│    │為時為少│        │        │，共100 包│          │
│    │年）    │        │        │。        │          │
├──┼────┼────┼────┼─────┼─────┤
│10  │楊○○（│95年3 月│新竹市內│以每包900 │          │
│    │綽號阿炮│至5 月間│某不詳地│元之價格販│          │
│    │，78年12│某日    │點      │賣1 次，共│          │
│    │月生，行│        │        │1 包。    │          │
│    │為時為少│        │        │          │          │
│    │年）    │        │        │          │          │
└──┴────┴────┴────┴─────┴─────┘

司法院資訊處製作；財團法人民間司法改革基金會備份。
